【裁判字號】    99,抗,1067
【裁判日期】    990923
【裁判案由】    聲請定其應執行刑
【裁判全文】
臺灣高等法院刑事裁定                  99年度抗字第1067號
抗 告 人
即受刑人  石漢城
上列抗告人因檢察官聲請定其應執行之刑案件，不服臺灣宜蘭地
方法院中華民國99年8月17日裁定（99年度聲字第477號；聲請案
號：臺灣宜蘭地方法院檢察署99年度執聲律字第386號），提起
抗告，本院裁定如下：
    主  文
抗告駁回。                                                                
    理  由                                                                
一、本件受刑人即抗告人石漢城抗告意旨略以：按新法實施以來
    ，因廢除連續犯之規定，對於習慣犯產生刑罰過重之不合理
    現象，為因應此類不合理狀況，各法院定應執行刑時，均會
    衡量犯罪情節等情狀，酌減應執行之期間，遍觀目前法院雖
    對於販賣第一、二級毒品罪、強盜罪或強制性交罪等重罪，
    於定執行刑時，皆類同於舊法連續犯所科處之刑，唯獨對於
    施用毒品等輕罪卻摒除其外，所酌減之比例與重罪酌減之比
    例，相差時如天壤，惟對重罪給予之制裁自應重於輕罪，方
    合於法律之公平正義、比例原則，更免悖於人民之法感情，
    本件受刑人所犯之罪均非重罪，所侵害之法益與強制性交等
    重罪時不可比擬，惟定執行刑為有期徒刑3年，實等同強制
    性交、偽造有價證券等最低刑度，是否過重，即有待研求，
    請姑念受刑人所犯之罪已有除罪化之聲浪，侵害法益實非重
    大，給予受刑人自新之機會，撤銷原裁定，予以酌減云云。
二、按裁判確定前犯數罪者，併合處罰之；而數罪併罰，有二裁
    判以上者，依刑法第51條之規定，定其應執行之刑，刑法第
    50條、第53條分別定有明文。而刑法第51條第5款規定：「
    宣告多數有期徒刑者，於各刑中之最長期以上，各刑合併之
    刑期以下，定其刑期。但不得逾30年」。又法院所為定應執
    行刑之酌定，屬自由裁量事項，倘未違背刑法第51條之規定
    （此為外部性界限），復無最高法院80年臺非字第473號判
    例意旨所指之違反內部性界限之情形者，即難謂其職權之行
    使於法有違。
三、經查：
    (一)本件受刑人所犯如原審裁定附表所示之7罪，其中該附表
      編號1、2所示之罪，經原確定判決定應執行有期徒刑10月
      確定，附表編號3、4所示之罪，經原確定判決定應執行有
      期徒刑10月確定，再加計該附表編號5、6、7所示之3個6
      個月有期徒刑，依最高法院80年臺非字第473號判例意旨
      ，原審得定應執行刑之上限為有期徒刑3年2月，原審裁定
      定應執行刑有期徒刑3年，並未逾越法定刑度之範圍，亦
      無違反內部性界限之問題，於法並無不合。
    (二)受刑人雖以前詞為抗告理由。惟按刑法修正將連續犯、常
      業犯規定悉予刪除，考其立法目的，係基於刑罰公平原則
      考量，杜絕僥倖犯罪心理，並避免鼓勵犯罪之誤解，乃改
      採一行為一罪一罰。是定其刑期時，除仍應就各別刑罰規
      範之目的、輕重罪間體系之平衡、整體犯罪非難評價、各
      行為彼此間之偶發性、與被告前科之關聯性、各行為所侵
      害法益之專屬性或同一性、數罪對法益侵害之加重效應、
      罪數所反映之被告人格特性與犯罪傾向、社會對特定犯罪
      處罰之期待等，為綜合判斷外，尤須參酌上開實現刑罰公
      平性，以杜絕僥倖、減少犯罪之立法意旨，為妥適之裁量
      （最高法院96年度臺上字第7583號判決意旨參照）。查受
      刑人本件數罪，皆係與施用毒品有關之犯罪，顯見其各該
      犯罪非偶發性，而以其該各數罪對法益侵害之加重效應，
      及罪數所反映之被告人格特性與犯罪傾向，原審裁定所定
      之應執行刑，尚符合實現刑罰公平性及杜絕僥倖、減少犯
      罪之立法意旨，受刑人前揭抗告理由實不能成立。
四、綜上所述，本件原審定應執行刑之裁定並無違法或不當，抗
    告意旨執前詞任意指摘原裁定不當，為無理由，應予駁回。
據上論結，應依刑事訴訟法第412條，裁定如主文。
中    華    民    國    99    年     9    月    23    日  
                  刑事第十三庭  審判長法  官  曾德水          
                                      法  官  宋松璟    
                                      法  官  王復生
以上正本證明與原本無異。
如不服本裁定，應於收受送達後五日內向本院提出抗告狀。
                                      書記官  陳靜雅
中    華    民    國    99    年    9     月    23    日

司法院資訊處製作；財團法人民間司法改革基金會備份。
